【裁判字號】    98,交聲,170
【裁判日期】    980902
【裁判案由】    聲明異議
【裁判全文】
臺灣屏東地方法院交通事件裁定         98年度交聲字第170號
原處分機關  交通部公路總局高雄區監理所屏東監理站
異  議  人  甲○○
即受處分人
上列受處分人因違反道路交通管理處罰條例案件，對於交通部公
路總局高雄區監理所屏東監理站於民國98年4 月15日所為之處分
（原處分：屏監違第裁82-VP0000000號），聲明異議，本院裁定
如下：
    主  文
異議駁回。
    理  由
一、原處分意旨略以：異議人即受處分人 (下稱：異議人)甲 ○
    ○於民國 (下同)98 年2 月9 日21時23分許，駕駛車號8M-8
    851 號自用一般小貨車行經屏東縣枋山鄉省道台一線枋山國
    中路段時，經屏東縣政府警察局交通隊舉發有「不遵守道路
    交通標線之指示」之違規，有屏警交字第VP0000000 號違規
    單可參，並經舉發單位查復舉發無誤。本站爰依道路交通管
    理處罰條例 (下稱：「處罰條例」)第60 條第2 項第3 款暨
    違反道路交通管理事件統一裁罰基準表第60條第2 項第3 款
    規定，裁處異議人繳納罰款新台幣 (下同)900 元 ，核無違
    誤。
二、異議意旨詳如「聲明異議狀」所載(如附件)。
三、查異議人甲○○於民國 (下同)98 年2 月9 日21時23分許，
    駕駛車號8M-8 851號自用一般小貨車，行經屏東縣枋山鄉○
    道台一線枋山國中路段時，被舉發有「不遵守道路交通標線
    之指示」之違規，有屏東縣政府警察局交通隊屏警交字第VP
    0000000 號違規事件舉發通知單暨採證照片附卷可按，並據
    異議人所不爭執，以上情事可堪認定為事實。
四、異議人雖以前開情詞置辯，惟查：
  (一)異議人上開駕駛行為，經檢視採證照片中數據及號誌燈光清
    楚顯示，其在紅燈已開亮26.4秒後通過第1 車道埋設感應線
    圈，照相系統即啟動拍攝，並於0.8 秒號（27.4秒）拍攝第
    2 張，測得該車行經違規路口時越線停車，此據屏東縣政府
    警察局98年4 月9 日屏警交字第0980018230號函覆異議人在
    卷，異議人亦自認其當時在台一線枋山國中路段北上車道遇
    紅燈亮起時「因所駕之車不是高級車且夜間反應較差致越線
    」等語，益證異議人行經系爭舉發路口於紅燈燈光號誌已亮
    起26.4秒仍未完全煞停，致其前輪壓越停止線之事實，足可
    肯認。
  (二)次查上開舉發路段，在紅燈燈號亮起之前，尚有黃燈4.9 秒
    顯示，其意義用以警告車輛駕駛人及行人，表示紅燈即將顯
    示，屆時將失去通行路權。本件異議人既係在紅燈燈號顯示
    後第26.4秒始前輪壓越停止線，顯與黃色燈光號誌之顯示無
    關，異議人一再以舉發路段係郊區，為何與市區一般祇有5
    秒之黃燈顯示時間，顯然該路口之黃燈時間少了2 秒云云，
    顯然詭辯，不足採信。事證明確，原舉發單位系爭違規事實
    逕行舉發核無不當，異議人所辯，無足採信。
五、按汽車駕駛人，駕駛汽車有下列情形之一，而本章各條無處
    罰之規定者，處新臺幣900 元以上1800元以下罰鍰：三不遵
    守道路交通標誌、標線、號誌之指示；又十三、行至有號誌
    之交岔路口，遇有前行或轉彎之車道交通擁塞時，應在路口
    停止線前暫停，不得逕行駛入交岔路口內，致號誌轉換後，
    仍未能通過妨礙其他車輛通行，道路交通管理處罰條例第60
    條第2 項第3 款及道路交通安全規則第102 條第1 項第13款
    定有明文。本件異議人甲○○駕駛車號8M-8 851號車被警舉
    發「不遵守道路交通標誌、標線、號誌之指示行駛」違規，
    有屏警交字第VP0000000 號違規單可參，事證明確已如前述
    ，原處分機關依道路交通管理處罰條例第60條第2 項第3 款
    暨違反道路交通管理事件統一裁罰基準表第60條第2 項第3
    款、第61條第3 項規定，裁處異議人罰款900 元，核無違誤
    。異議意旨仍執陳詞求為撤銷原處分，為無理由應予駁回。
六、依道路交通案件處理辦法第19條，裁定如主文。
中    華    民    國    98    年    9     月    2    日
                  交通法庭    法  官  朱盈吉
以上正本證明與原本無異。
如不服本裁定應於收受送達後五日內向本院提出抗告書狀敘述抗
告之理由抗告於台灣高等法院高雄分院。
中    華    民    國    98    年    9     月    3     日
                                書記官  林祥玉


司法院資訊處製作；財團法人民間司法改革基金會備份。
